# 请教chenyiwei老师关于土地使用权入账的问题

提问人：jo 的大头 时间：2016-11-29 13:00:05
请教chenyiwei老师关于土地使用权入账的问题 1 、公司A购买一处房产 1000 万（包含土地及地上厂房），土地证和房产证是分开的，但金额是一块付的，是统一按固定资产 1000 万入账，还是要分固定资产和无形资产-土地使用权呢，如果统一按固定资产入账，按多少年计提折旧呢，土地证上规定的使用年限是 50 年，但房屋建筑物的最低使用年限是 20 年，是要按 50 年提折旧吗？ 2 、公司B购买一块土地，并计划在土地上建设自用厂房，土地在入账时按无形资产入账并摊销，但厂房筹建期间摊销金额是入管理费用，还是在在建工程呢？

回答人：chenyiwei
根据《〈企业会计准则第 6 号——无形资产〉应用指南》第六条“土地使用权的处理”：外购土地及建筑物支付的价款应当在建筑物与土地使用权之间进行分配；难以合理分配的，应当全部作为固定资产。
如果无法合理分配的，则全部计入房屋建筑物的入账价值，在房屋建筑物的使用寿命内计提折旧。